【裁判字號】    99,家抗,4
【裁判日期】    990527
【裁判案由】    遺產繼承
【裁判全文】
臺灣臺東地方法院民事裁定               99年度家抗字第4號
抗  告  人  乙○○
代  理  人  甲○○
相  對  人
即被繼承人  丙○○
上列抗告人因與相對人間遺產繼承事件，對於民國99年4 月30日
本院98年司聲繼字第53號裁定提起抗告，本院裁定如下：
    主    文
抗告駁回。
抗告程序費用新臺幣壹仟元由抗告人負擔。
    理    由
一、聲請及抗告意旨略以：被繼承人丙○○係民國4年2月1 日出
    生，98年6月2日死亡，在臺並無得為繼承之親屬。抗告人為
    其胞妹，依法對其在臺灣地區之遺產有繼承權。爰依臺灣地
    區與大陸地區人民關係條例第66條暨施行細則第43條規定，
    向本院聲明繼承之意思表示等語。詎原審駁回聲明，然抗告
    人確實為丙○○之胞妹，並提供乙張親屬合照相片為證。丙
    ○○在臺灣登記胞弟姓名為陳樂樹，但大陸姓名為陳樂書，
    同音不同字，乃因當時係以口述所致。又丙○○寫信至大陸
    ，均以其姪女陳玉紅即陳樂書之女兒為收件人，陳玉紅乃丙
    ○○在大陸之養女，僅因在臺灣並無合法登記等語，爰請求
    廢棄原裁定，請准抗告人繼承相對人之財產。
二、按臺灣地區與大陸地區人民關係條例第7 條規定，在大陸地
    區製作之文書，經行政院設立或指定之機構或委託之民間團
    體驗證者，推定為真正。而該條所稱之真正，係指形式上之
    真正而言，至該文書之內容是否足以證明某一待證事實存在
    ，仍需法院綜合一切事實證據予以判斷，並非該文書一經提
    出，法院即不須就其他法院應依職權調查之事項予以調查。
    經查：
(一)觀之台東縣後備指揮部99年1月5日後台東動字第0990000027號
  函文，陳稱丙○○之兵籍表記載：父（陳益發，民前21年生）
  、母（李氏，民前20年生）、弟（陳樂樹，民國6 年生）；復
  參以行政院國軍退除役官兵輔導委員會臺東縣榮民服務處（下
  稱臺東縣榮民服務處）99年3 月23日東縣服字第0990001162號
  函文所附單身榮民親屬關係表記載：弟，陳樂華。互核上開文
  件，可知被繼承人丙○○確實有胞弟一人堪認可採。另臺東縣
  榮民服務處提出收件人為「陳樂財」之信件乙封，觀之信中以
  「二兄」稱呼，並提及三兄、四兄、妹妹等人。惟查，該信件
  係於88年12月間所書，係於94年3月1日製作單身榮民親屬關係
  表前即已存在，果上開信件內指稱之人確實為被繼承人丙○○
  之兄弟姊妹，則被繼承人丙○○自應於94年3月1日製作單身榮
  民親屬關係表時，即將其兄姐與胞弟登載其上始符一般常情。
  惟被繼承人丙○○並未口述告知紀錄人，從而，被繼承人丙○
  ○之手足應僅有胞第一人堪以採信。另抗告人提出之照片乙張
  ，不足以證明血緣關係，至抗告人主張陳玉紅為被繼承人丙○
  ○養女云云，亦無實據。此外，復無其他證據可資證明抗告人
  主張為真。準此，原裁定駁回抗告人之聲明，於法洵無違誤。
  抗告意旨指摘原裁定不當，求為廢棄，為無理由，應予駁回。
三、據上論結：本件抗告為無理由，依非訟事件法第46條、第21
    條第1項前段、第24條第1項，民事訴訟法第495條之1第1項
    、第449條第1項、第95條、第78條，裁定如主文。
中    華    民    國    99    年    5     月    27    日
                  民事庭    審判長法  官  李芳南
                                  法  官  陳谷鴻
                                  法  官  傅曉瑄
以上正本係照原本作成
如不服本裁定，僅得於收受本裁定正本送達後10日內，以適用法
規顯有錯誤為理由，向本院提出再抗告狀，(須附繕本1份及繳納
再抗告裁判費新臺幣1,000元)，經本院許可後始可再抗告。
中    華    民    國    99    年    5     月    27    日
                                  書記官  莊惠如

司法院資訊處製作；財團法人民間司法改革基金會備份。
